【裁判字號】    95,抗,1728
【裁判日期】    951218
【裁判案由】    假扣押
【裁判全文】
臺灣高等法院民事裁定                  95年度抗字第1728號
抗  告  人
即  債權人  聯邦商業銀行股份有限公司
法定代理人  乙○○
代  理  人  甲○○
上列抗告人因與相對人丙○○間聲請假扣押事件，對於中華民國
95年11月10日臺灣臺北地方法院95年度裁全字第16819 號所為裁
定提起抗告，本院裁定如下：
    主  文
原裁定廢棄。
    理  由
一、按債權人就金錢請求或得易為金錢請求之請求，欲保全強制
    執行者，得聲請假扣押；又假扣押之聲請，由本案管轄法院
    或假扣押標的所在地之地方法院管轄，民事訴訟法第522 條
    第1 項及第524 條第1 項，分別定有明文。
二、本件聲請意旨以：相對人於民國（下同）92年3 月17日向抗
    告人申請貸款最高額度新臺幣（下同）300,000 元，可動用
    額度30,000元，由相對人簽立綜合約定書乙紙，約定利息按
    年息18.25%計算，按月依綜合約定書第6 條所載方式攤還，
    如相對人遲延履行，依綜合約定書第8 條後段約定，於遲延
    期間按年息20% 給付遲延利息，相對人每動用一筆借款，須
    繳納100 元之提領費。相對人另向抗告人申領信用卡，依約
    相對人得持卡於財團法人聯合信用卡處理中心等特約商店記
    帳消費後，應於翌月繳款截止日前清償消費款，逾期另給付
    按年息19.71%計算之利息暨違約金，相對人並陸續動用借款
    。茲相對人之貸款及信用卡款分別自95年8 月16日及95年9
    月13日起即未依約還款，積欠貸款本金118,962 元及信用卡
    款10,651元，合計本金129,613 元及利息、遲延利息、提領
    費、違約金等均未清償。經抗告人數度催討未果，依綜合約
    定書、借款契約書及信用卡約定條款，借款視為全部到期，
    因恐相對人脫產，致日後有不能執行或甚難執行之虞，為保
    全將來執行，願供擔保以代釋明之不足，聲請准予假扣押。
    抗告意旨以：本件假扣押標的位於臺北縣新店市，且依國民
    現金卡綜合約定書第18條之約定，兩造合意以臺灣臺北地法
    院為第一審管轄法院，原法院自有管權等語。
三、經查，抗告人向原法院為假扣押之聲請，請求就相對人所有
    財產在129,613 元之範圍內為假扣押，已據提出相對人國民
    現金綜合約定書暨申請書、國民現金貸款融資查詢表、信用
    卡申請書、信用卡約定條款、信用卡消費明細影本各1 件為
    證，雖上開聯邦信用卡約定條款第26條記載「因本契約涉訟
    時，除法律所規定之法院有管轄權外，持卡人及保證人並同
    意以臺灣士林地方法院、臺灣高雄地方法院為第一審管轄法
    院。但法律有專屬管轄之特別規定者，從其規定。」，可認
    兩造就信用卡消費借貸關係，係合意以臺灣士林地方法院或
    臺灣高雄地方法院為第一審管轄法院；惟上開聯邦銀行國民
    現金綜合約定書第18條已記載「立約人及連帶保證人對貴行
    所負之各宗債務，同意以貴行所在地為履行地，涉訟時合意
    以□□地方法院或臺北地方法院為第一審管轄法院」，且相
    對人於其上所填載之戶籍地址為「臺北縣新店市○○路151
    號2 樓」，即難認原法院就本件聲請無管轄權。況抗告人既
    另提出本件假扣押標的係坐落臺北縣新店市○○段367 地號
    之土地登記謄本為證，揆諸首開規定，原法院就本件假扣押
    之聲請，自有管轄權。原裁定未予詳查，以原法院「對本件
    假扣押之聲請核無管轄原因」為由，遽將抗告人之聲請駁回
    ，尚有未洽。抗告意旨指摘原裁定不當，求予廢棄，為有理
    由，應由本院將原裁定廢棄發回，由原法院另為妥適之處理
    。
據上論結，本件抗告為有理由，爰裁定如主文。
中    華    民    國    95    年    12  月    18      日
                    民事第十二庭
                        審判長法  官  張宗權
                              法  官  蕭艿菁
                              法  官  王麗莉
正本係照原本作成。
不得再抗告。
中    華    民    國    95    年    12  月    18      日
                              書記官  明祖星


司法院資訊處製作；財團法人民間司法改革基金會備份。
